el: Μορφή βοηθήματος στεγνώματος βερνικιού νυχιών: Σταγόνες; Σπρέι; Άλλο
ru: Форма средства для сушки лака для ногтей: Капли; Спрей; Другое
sk-SK: Forma sušenia laku na nechty: Kvapky; Sprej; Iné
pt-BR: Forma de secagem de esmalte: Gotas; Spray; Outro
sl-SI: Oblika sušenja laka za nohte: Kapljice; Razpršilo; Drugo
nb: Tørkeform for neglelakk: Dråper; Spray; Annet
es: Forma de secado del esmalte de uñas: Gotas; Aerosol; Otros
pl: Forma produktów przyspieszających schnięcie lakieru do paznokci: Krople; Natrysk; Inne
ko: 매니큐어 건조 형태: 드롭; 스프레이; 기타
lt-LT: Nagų lako džioviklio forma: Lašai; Purškalas; Kita
ro-RO: Forma de uscare a lacului de unghii: Picături; Spray; Altele
th: รูปแบบการทำให้ยาทาเล็บแห้ง: หยด; สเปรย์; อื่นๆ
cs: Forma urychlovače schnutí laku na nehty: Kapky; Sprej; Jiné
da: Form for tørring af neglelak: Dråber; Spray; Andet
nl: Droogvorm nagellak: Druppels; Spray; Andere
sv: Nagellackstork form: Droppar; Spray; Övrigt
ja: マニキュア乾燥フォーム: ドロップ; スプレー; その他
en: Nail polish drying form: Drops; Spray; Other
hu: Körömlakkszárítási forma: Cseppek; Spray; Egyéb
zh-TW: 指甲油快乾滴形式: 滴狀; 噴霧; 其他
zh-CN: 指甲油干燥方式: 滴; 喷雾; 其他
it: Forma per asciugare lo smalto: Gocce; Spray; Altro
bg-BG: Форма за сушене на лак за нокти: Капки; Спрей; Други
tr: Oje kuruma şekli: Damla; Sprey; Diğer
pt-PT: Forma de secagem de verniz para unhas: Gotas; Pulverizador; Outro
fr: Forme de séchage du vernis à ongles: Gouttes; Vaporisateur; Autre
vi: Kiểu làm khô sơn móng tay: Giọt; Dạng xịt; Khác
de: Nagellack-Trocknungsform: Tropfen; Spray; Sonstiges
hr-HR: Način sušenja laka za nokte: Kapi; Sprej; Ostalo
fi: Kynsilakan kuivausmuoto: Pisarat; Suihke; Muu